Wilmar Sepulveda Herrera

→ +57 (311) 371-6605 wilmar.sepulveda2@gmail.com
LinkedIn CitHub

Sobre mi

Estadístico MSc, con +5 años de experiencia desarrollando soluciones analíticas end to end basadas en modelos estadísticos, algoritmos de machine learning e inteligencia artificial para el sector financiero y asegurador, apasionado por el MLOPS, la ingeniería de datos, la docencia y la investigación. Durante mi carrera he logrado que los negocios de créditos y seguros para los que he trabajado sean mas rentables y tengan una mejor cultura de data.

Educación

Universidad del Valle

Agosto 2020 – Diciembre 2023

Magister en estadística, 4.7/5

Universidad del Valle

Enero 2011 - Diciembre 2017

 $Estadístico,\ 4/5$

Experiencia Laboral

R5 Marzo 2022– Presente

Líder de Analítica Avanzada

Fintech

- Liderar un equipo 4 científicos de datos, trabajando en proyectos de Machine Learning, Analitica descriptiva y Mlops.
- Mediante Machine Learning y analitica descriptiva, logré mejorar el producto SOAT escogiendo inteligentemente los mejores riesgos y llegar a un LossRatio de 70% vs un 120% del mercado.
- Usando Aprendizaje no supervisado, logramos entender mejor a nuestros clientes y así mejorar la eficiencia en las cobranzas.
- Con el uso de metodologías de analitica avanzada, logramos escoger mejor a nuestros clientes de credito, reduciendo asi metricas como 30-ever y 60-ever.

Alcaldíá de Santiago de Cali

Nov 2023- Dic 2023

Contratista

Fintech

Senior Data Scientist

- Implementar modelos de Machine learning para predecir mortalidad fetal y no fetal.
- Construcción de un tablero de control para cacterizar la mortalidad infantil.

Excelcredit Mayo 2021– Marzo 2022

Senior Data Scientist

• Solucionar problemas de negocio mediante analítica avanzada, tales como: Calculo de provisión, estimación de prepago, duración de clientes, Segmentación de clientes, riesgo LAFT.

Banco de Occidente Sept 2020– Mayo 2021

Data Scientist

Banca tradicional

• Encargado de construir modelos de machine learning para optimizar procesos y generar valor: Cobranza, normalización de cartera, daño en el flujo de caja de los clientes a raíz de la coyuntura del Covid 19.

Universidad del valle Abril 2019– Dic 2019

Data Analyst Oficina de planeación

- Construcción de tableros de control para el análisis de las pruebas Saber-Pro, utilizando ShinyApps.
- Construcción de anuario estadístico 2018.
- Carga de diferentes indicadores de la universidad en el SNIES.

Experiencia Docente

Universidad Libre - Cali

Nov 2023- dic 2023

Docente

Doplomado Machine Learning

• Impartir el curso Estadística para Ciencia de Datos.

Universidad del valle

Nov 2021- Feb 2022

Asistente de docencia

Facultad de Ingeniería

- Impartir el curso de Probabilidad y Estadística a estudiantes de Ingeniería de Sistemas.
- Impartir el curso de Fundamentos de Estadística a estudiantes de Ingenieríá Agrícola.

Comfenalco - PEC

Febrero 2019- Enero 2021

Docente

 $Tecnico\ laboral$

• Orientar a los afiliados a la caja de compensación pertenecientes a los programas técnicos laborales; auxiliar administrativo y auxiliar contable (matemáticas, procesar datos, trabajo de grado.)

Tecnologías





















Proyectos destacados en Github

Web Scraping MELI | Realiza Web scraping de la lista de todos los productos publicados en Mercado Libre.

irseries | Un paquete de R para analizar procesos estocásticos irregularmente espaciados.

Cluster-APP | En Este proyecto realizo una APP con Gradio y HuggingFace para clasificar clientes de tarjeta de crédito.